---
title: Informations sur les zones à risque d'exposition au COVID-19 internationales
subtitle: établies par le gouvernement allemand
permalink: /fr
header_type: hero
excerpt: |
  La carte interactive suivante présente les zones à risque
  actuelles dans le monde pour chaque pays selon le gouvernement allemand.
always_allow_html: yes
output: 
  md_document:
    preserve_yaml: true
---

```{r, child='snippets/setup.Rmd'}

```

```{r load_table, echo=FALSE}
db_table <- readr::read_csv("../assets/dist/db_countries_risk_fr.csv")

```

<!-- Modify _R/index_fr.Rmd file instead -->

<p class="text-right font-weight-bold">mis à jour le `r format(date, format="%d/%m/%Y")`</p>

<!-- new paragraph -->
   
## Carte du risque Covid-19

La carte interactive suivante présente 
les zones à risque actuelles dans le monde
à partir des informations données par
le ministère allemand des Affaires étrangères,
le ministère allemand de la santé
et le ministère allemand de l'intérieur.


<!--more-->
Cliquez sur un pays spécifique 
pour lire plus de détails sur son statut actuel 
ainsi que celui de ses régions.

<div id="leaflet" style="width:100%;height:75vh;" class="leaflet html-widget"></div>
<script src="assets/data/locale_fr.js"></script> 
<script src="assets/js/map.js"></script>


Toutes les indications sont données sans garantie
car elles sont récupérées automatiquement 
sur la page web de l'institut Robert Koch plusieurs fois par jour. 
Vous retrouverez l'intégralité des informations concernant les zones à risque sur [leur site web](https://rki.de/risikogebiete).

Les restrictions liées aux voyages vers l'Allemagne depuis l'étranger sont récupérées sur
[le site internet du ministère allemand de la santé](https://www.bundesgesundheitsministerium.de/coronavirus-infos-reisende).

## Banque de donnée

Vous pouvez aussi télécharger les informations concernant 
toutes les zones définies comme étant à risque dans le monde depuis notre banque de donnée.

```{r, child='snippets/table.Rmd'}

```



<p class="text-center my-5">
  <a href="assets/dist/db_countries_risk_fr.csv" class="btn btn-primary">Télécharger les informations (Fichier CSV)</a>
</p>
