---
title: Internationale COVID-19 Risikogebiete
subtitle: ausgewiesen durch das deutsche Auswärtige Amt, BMG und BMI
permalink: /
always_allow_html: yes
output: 
  md_document:
    preserve_yaml: true
---


<!-- Modify _R/index.Rmd file instead -->

```{r setup, include=FALSE}
knitr::opts_chunk$set(echo = TRUE,
                      warning = FALSE,
                      message = FALSE)
```



```{r data_cleansing, echo=FALSE}

library(giscoR)
library(sf)
library(readr)
library(dplyr)
library(countrycode)
library(leaflet)
library(reactable)
library(rmarkdown)
library(leaflet.providers)

data <- readr::read_csv("../assets/data/db_scrapped.csv")
rl <- readr::read_csv("../assets/data/risk_level_code.csv") %>% 
  mutate(risk_level_code = as.character(risk_level_code))

data_cntries <- data %>% filter(ISO3_CODE != "ERROR" & is.na(ERROR)) %>%
  left_join(rl)

data_cntries$risk_date <- as.character(format(data_cntries$risk_date, format="%d.%m.%Y"))
data_cntries$html_labels <- sprintf("<strong>%s</strong><br/>%s",
                                    data_cntries$NAME_DE,
                                    data_cntries$risk_level_de)
data_cntries$html_labels <- ifelse(!is.na(data_cntries$risk_date),
                                   paste0(data_cntries$html_labels,"<br />seit ",data_cntries$risk_date),
                                   data_cntries$html_labels
                                   )

data_cntries$html_labels <- ifelse(!is.na(data_cntries$INFO_DE),
                                   paste0(data_cntries$html_labels,"<p class='infomap'><strong>Mehr Info</strong><br />",data_cntries$INFO_DE,"</p>"),
                                   data_cntries$html_labels
                                   )

data_cntries$html_labels <- data_cntries$html_labels %>% lapply(htmltools::HTML)

date <-
  data %>% filter(ISO3_CODE == "Field date" &
                    !risk_level_code %in% c("0", "1", "2", "3")) %>%
  select(risk_level_code) %>% as.character() %>% as.Date()


cntries_shape <-
  gisco_get_countries(
    year = 2020,
    epsg = 4326,
    cache_dir = "./geojson",
    resolution = 20
  )

# Add Kosovo
K <- st_read("./geojson/kosovo.geojson", quiet = TRUE) %>% select(ISO3_CODE)

cntries_shape_reg <-
    st_difference(cntries_shape, st_union(K))

cntries_shape_reg <- bind_rows(cntries_shape_reg, K)


cntries_shape_reg2 <- cntries_shape_reg %>%
  select(ISO3_CODE) %>%
  inner_join(data_cntries)

all_shapes <- st_make_valid(cntries_shape_reg2)

all_shapes <- all_shapes %>% select(ISO3_CODE) %>% left_join(data_cntries)

DEU <- all_shapes %>% filter(ISO3_CODE == "DEU")
level0 <- all_shapes %>% filter(risk_level_code == "0",
                                ISO3_CODE != "DEU")
level1 <- all_shapes %>% filter(risk_level_code == "1")
level2 <- all_shapes %>% filter(risk_level_code == "2")
level3 <- all_shapes %>% filter(risk_level_code == "3")
level4 <- all_shapes %>% filter(risk_level_code == "4")
```


<p class="text-right font-weight-bold">Stand: `r format(date, format="%d.%m.%Y")`</p>


## Risikokarte

Die folgende interaktive Weltkarte präsentiert die aktuelle
Risikoeinstufung aller Staaten der Welt
durch das deutsche Auswärtige Amt,
das Bundesministerium für Gesundheit
und das Bundesministerium des Innern, für Bau und Heimat.

Durch das Anklicken eines beliebigen Landes erfolgt
die Anzeige aller zutreffenden Informationen
und ggfs. regionaler Ausnahmen.

```{r map, echo=FALSE, out.width = "100%", out.height="75vh"}

labs <- rl$risk_level_de
labs <- labs[c(2:5, 1)]

map <- leaflet(options = leafletOptions(minZoom = 0.5)) %>%
  setMaxBounds(-180,-90, 180, 90) %>%
  addProviderTiles("CartoDB.Voyager", group = "Carto Voyager") %>%
  addProviderTiles("Stamen.TerrainBackground", group = "Stamen Terrain") %>%
  addTiles(urlTemplate = "", 
           attribution = '&copy; <a href="https://ec.europa.eu/eurostat/web/gisco/geodata/reference-data/administrative-units-statistical-units">EuroGeographics</a> for the administrative boundaries'
  ) %>%
  setView(lat = 51.705533, lng = 11.8124408, zoom = 4) %>%
  addPolygons(
    data = DEU,
    color = "#44444",
    weight = 0.5,
    smoothFactor = .1,
    opacity = 1,
    fillColor = "blue",
    fillOpacity = 0.5,
    highlightOptions = highlightOptions(
      color = "white",
      weight = 1,
      bringToFront = TRUE
    ),
    popup = DEU$html_labels
  ) %>%
  addPolygons(
    data = level0,
    color = "#44444",
    weight = 0.5,
    smoothFactor = .1,
    opacity = 1,
    fillColor = "green",
    fillOpacity = 0.5,
    group = labs[5],
    highlightOptions = highlightOptions(
      color = "white",
      weight = 1,
      bringToFront = TRUE
    ),
    popup = level0$html_labels
  ) %>%
  addPolygons(
    data = level1,
    color = "#44444",
    weight = 0.5,
    smoothFactor = .1,
    opacity = 1,
    fillColor = "red",
    fillOpacity = 0.5,
    group = labs[1],
    highlightOptions = highlightOptions(
      color = "white",
      weight = 1,
      bringToFront = TRUE
    ),
    popup = level1$html_labels
  ) %>%
  addPolygons(
    data = level2,
    color = "#44444",
    weight = 0.5,
    smoothFactor = .1,
    opacity = 1,
    fillColor = "orange",
    fillOpacity = 0.5,
    group = labs[2],
    highlightOptions = highlightOptions(
      color = "white",
      weight = 1,
      bringToFront = TRUE
    ),
    popup = level2$html_labels
  ) %>%
  addPolygons(
    data = level3,
    color = "#44444",
    weight = 0.5,
    smoothFactor = .1,
    opacity = 1,
    fillColor = "yellow",
    fillOpacity = 0.5,
    group = labs[3],
    highlightOptions = highlightOptions(
      color = "white",
      weight = 1,
      bringToFront = TRUE
    ),
    popup = level3$html_labels
  ) %>%
  addPolygons(
    data = level4,
    color = "#44444",
    weight = 0.5,
    smoothFactor = .1,
    opacity = 1,
    fillColor = "#00FF00",
    fillOpacity = 0.5,
    group = labs[4],
    highlightOptions = highlightOptions(
      color = "white",
      weight = 1,
      bringToFront = TRUE
    ),
    popup = level4$html_labels
  ) %>%
  addEasyButton(easyButton(
    icon = "fa-globe",
    title = "",
    onClick = JS(
      "function(btn, map){ map.setView([ 51.705533,11.8124408],4); }"
    )
  )) %>%
  addLayersControl(
    baseGroups = c("Carto Voyager", "Stamen Terrain"),
    overlayGroups = labs,
    options = layersControlOptions(collapsed = TRUE)
  ) %>%
  addLegend(
    colors = c("red", "orange", "yellow", "#00FF00", "green"),
    labels = labs,
    position = "bottomleft"
  ) %>%
  htmlwidgets::onRender(
    "
        function() {
            $('.leaflet-control-layers-overlays').prepend('<strong>Risikoeinstufung</strong>');
        }
    "
  )
map
```

Alle Angaben ohne Gewähr automatisch vom Robert Koch Institut abgerufen.
Für einen aktuellen vollständigen Überblick aller internationalen Risikogebiete
und der geltenden Reißebeschränkungen jeder Risikostufe
empfiehlt sich
ein Besuch der [RKI-Webseite](https://www.rki.de/DE/Content/InfAZ/N/Neuartiges_Coronavirus/Risikogebiete_neu.html).

## Datenbank

Alternativerweise kann man auch die Risikoeinstufung
eines Landes und die dazugehörigen Informationen
direkt auf der Datenbank nachschlagen.

<script src="https://cdn.jsdelivr.net/gh/dieghernan/RKI-Corona-Atlas/_R/plugins/reactable-binding-0.2.3/reactable.min.js"></script>
```{r table , echo=FALSE}


df <- st_drop_geometry(all_shapes)  %>%
  select(NAME_DE, risk_level_de, risk_date, INFO_DE)

# Strip HTML on INFO
df$INFO_DE <- gsub("<.*?>", "", df$INFO_DE)

names(df) <- c("Land/Region", "Risikoeinstufung","Letzte Änderung am", "Details")

df <- df[order(df[, 1]), ]

reactable(
  df,
  filterable = TRUE,
  searchable = TRUE,
  showPageSizeOptions = TRUE,
  striped = TRUE,
  paginationType = "jump"
)

```

<!-- DHH - Maybe style as button -->
[Datenbank herunterladen (CSV-Datei)](assets/data/db_countries.csv)
