---
title: "Uluslararasi COVID-19 risk bölgeleri"
subtitle: "Alman hükümeti tarafından belirlendiği şekilde"
permalink: /tr
header_type: hero
excerpt: |
  İnteraktif harita Almanya tarafından belirlenen Dünya 
  çapındaki mevcut risk tanımlarını keşfetmenizi sağlar.
  Bir ülke ve bölgelerinden Almanya'ya seyahat ile ilgili
  kısıtlamalar hakkında daha fazla bilgi için 
  o ülkeye tıklayın.
always_allow_html: yes
output: 
  md_document:
    preserve_yaml: true
    variant: gfm
---


<!-- Modify _R/index_tr.Rmd file instead -->

```{r, child='snippets/setup.Rmd'}

```

```{r load_table, echo=FALSE}
db_table <- readr::read_csv("../assets/dist/db_countries_risk_tr.csv")

```

<p class="text-right font-weight-bold">Updated on `r format(date, format="%d.%m.%Y")`'de güncellendi</p>

## COVID-19 risk haritası

İnteraktif harita, Almanya tarafından belirlenen Dünya 
çapındaki mevcut risk tanımlarını keşfetmenizi sağlar.
Bir ülke ve bölgelerinden Almanya'ya seyahat ile ilgili
kısıtlamalar hakkında daha fazla bilgi için 
o ülkeye tıklayın.

<div id="leaflet" style="width:100%;height:75vh;" class="leaflet html-widget"></div>
<script src="https://corona-atlas.de/assets/data/locale_tr.js"></script> 
<script src="https://corona-atlas.de/assets/js/map.js"></script>

Tüm bilgiler doğrudan Robert Koch Enstitüsü'nden alınır 
ve garanti olmaksızın sağlanmaktadır.
Dünya genelindeki risk alanları hakkında, eksiksiz ve 
güncel bir genel bakış için [rki.de/risikogebiete](https://rki.de/risikogebiete) 
adresini ziyaret edin.

Riskli bölgelere yönelik mevcut seyahat kısıtlamaları, [Alman
 Federal Sağlık Bakanlığı'nın web sitesinde](https://www.bundesgesundheitsministerium.de/en/coronavirus/current-information-for-travellers)
  yayınlanmaktadır.

## Veritabanı

Ayrıca, veritabanından ülkelere ait bilgilere doğrudan erişebilirsiniz.

```{r, child='snippets/table.Rmd'}

```

<p class="text-center my-5">
  <a href="assets/dist/db_countries_risk_tr.csv" class="btn btn-primary">Veritabanını İndir (CSV)</a>
</p>
