---
title: "Międzynarodowe obszary ryzyka COVID-19"
subtitle: "wskazane przez rząd Niemiec"
permalink: /pl
header_type: hero
excerpt: |
    Interaktywna mapa umożliwia zapoznanie się z aktualnymi
    międzynarodowymi obszarami ryzyka na całym Świecie,
    wyznaczonymi przez rząd niemiecki. Kliknij w wybrany kraj,
    aby poznać szczegóły na jego temat w związku
    z możliwością podróży do Niemiec.
always_allow_html: yes
output: 
  md_document:
    preserve_yaml: true
    variant: gfm
---


<!-- Modify _R/index_pl.Rmd file instead -->

```{r, child='snippets/setup.Rmd'}
```

```{r load_table, echo=FALSE}
db_table <- readr::read_csv("../assets/dist/db_countries_risk_pl.csv")
```

<p class="text-right font-weight-bold">Zaktualizowano `r format(date, format="%d.%m.%Y")`</p>

## Mapa obszarów ryzyka

Interaktywna mapa umożliwia zapoznanie się z aktualnymi
międzynarodowymi obszarami ryzyka na całym Świecie,
wyznaczonymi przez rząd niemiecki. Kliknij w wybrany kraj,
aby poznać szczegóły na jego temat w związku z możliwością
podróży do Niemiec.

<div id="leaflet" style="width:100%;height:75vh;" class="leaflet html-widget"></div>
<script src="https://corona-atlas.de/assets/data/locale_pl.js"></script> 
<script src="https://corona-atlas.de/assets/js/map.js"></script>

Wszystkie dane zbierane są automatycznie ze strony internetowej Instytutu Roberta Kocha,
dlatego nie można zagwarantować ich wiarygodności.
Pełne, aktualne informacje na temat wszystkich międzynarodowych
obszarów ryzyka znajdziesz na stronie: [rki.de/risikogebiete](rki.de/risikogebiete).

Aktualne ograniczenia w podróżowaniu do
Niemiec z zagranicy są opublikowane na
[stronie internetowej Federalnego Ministerstwa Zdrowia Niemiec](https://www.bundesgesundheitsministerium.de/en/coronavirus/current-information-for-travellers).

## Baza danych

Informacje dla danego kraju możesz również sprawdzić bezpośrednio w bazie danych.

```{r, child='snippets/table.Rmd'}
```

<p class="text-center my-5">
  <a href="assets/dist/db_countries_risk_pl.csv" class="btn btn-primary">Pobierz bazę danych (CSV)</a>
</p>

