---
title: Internationale COVID-19 Risikogebiete
subtitle: ausgewiesen durch das deutsche Auswärtige Amt, BMG und BMI
permalink: /
header_type: hero
excerpt: |
  Die folgende interaktive Weltkarte präsentiert die aktuelle
  Risikoeinstufung aller Staaten der Welt
  durch das deutsche Auswärtige Amt,
  das Bundesministerium für Gesundheit
  und das Bundesministerium des Innern.
always_allow_html: yes
output: 
  md_document:
    preserve_yaml: true
    variant: gfm
---


<!-- Modify _R/index_es.Rmd file instead -->

```{r, child='snippets/setup.Rmd'}
```

```{r load_table, echo=FALSE}
db_table <- readr::read_csv("../assets/dist/db_countries_risk_de.csv")
```

<p class="text-right font-weight-bold">Stand: `r format(date, format="%d.%m.%Y")`</p>


## Risikokarte

Die folgende interaktive Weltkarte präsentiert die aktuelle
Risikoeinstufung aller Staaten der Welt
durch das deutsche Auswärtige Amt,
das Bundesministerium für Gesundheit
und das Bundesministerium des Innern.

<!--more-->

Durch das Anklicken eines beliebigen Landes erfolgt
die Anzeige aller zutreffenden Informationen
und ggfs. regionaler Ausnahmen.


<div id="leaflet" style="width:100%;height:75vh;" class="leaflet html-widget"></div>
<script src="https://corona-atlas.de/assets/data/locale_de.js"></script> 
<script src="https://corona-atlas.de/assets/js/map.js"></script>

Alle Angaben sind ohne Gewähr und werden automatisch vom Robert Koch Institut mehrmals täglich abgerufen.
Einen aktuellen vollständigen Überblick aller internationalen Risikogebiete
gibt es auf
[rki.de/risikogebiete](https://rki.de/risikogebiete).

Die geltenden Reisebeschränkungen werden auf der
[Internetseite des Bundesministeriums für Gesundheit](https://www.bundesgesundheitsministerium.de/coronavirus-infos-reisende)
bekanntgegeben.

## Datenbank

Alternativ können auch alle Risikogebiete
und die dazugehörigen Informationen
direkt in der Datenbank nachgeschlagen werden.

```{r, child='snippets/table.Rmd'}
```

<p class="text-center my-5">
  <a href="assets/dist/db_countries_risk_de.csv" class="btn btn-primary">Datenbank herunterladen (CSV-Datei)</a>
</p>
