---
title: "Áreas internacionales de riesgo COVID-19"
subtitle: "establecidas por el Gobierno de Alemania"
permalink: /es
header_type: hero
excerpt: |
    En este mapa interactivo puedes explorar
    las áreas de riesgo internacionales fijadas
    por el gobierno alemán para todo el mundo.
    Haz clic en un país en concreto
    para leer más detalles sobre
    su estado actual.
always_allow_html: yes
output: 
  md_document:
    preserve_yaml: true
    variant: gfm
---


<!-- Modify _R/index_es.Rmd file instead -->

```{r, child='snippets/setup.Rmd'}
```

```{r load_table, echo=FALSE}
db_table <- readr::read_csv("../assets/dist/db_countries_risk_es.csv")
```

<p class="text-right font-weight-bold">Actualizado el `r format(date, format="%d/%m/%Y")`</p>

## Mapa de áreas de riesgo

En este mapa interactivo puedes explorar
las áreas de riesgo internacionales fijadas
por el gobierno alemán para todo el mundo.
Haz clic en un país en concreto
para leer más detalles sobre
su estado actual.

<div id="leaflet" style="width:100%;height:75vh;" class="leaflet html-widget"></div>
<script src="https://corona-atlas.de/assets/data/locale_es.js"></script> 
<script src="https://corona-atlas.de/assets/js/map.js"></script>

Todos los datos se recogen automáticamente de la web del Robert Koch Institut,
por lo que no puede garantizarse su veracidad.
Visita [rki.de/risikogebiete](https://rki.de/risikogebiete)
para obtener la información completa sobre todas
las áreas de riesgo.

Las restricciones actuales para la entrada a Alemania
desde el extranjero están recogidas en
[la página web del Ministerio Alemán de Salud](https://www.bundesgesundheitsministerium.de/en/coronavirus/current-information-for-travellers).

## Base de datos

También puedes consultar la información por países
directamente en la base de datos.

```{r, child='snippets/table.Rmd'}
```

<p class="text-center my-5">
  <a href="assets/dist/db_countries_risk_es.csv" class="btn btn-primary">Descargar base de datos (CSV)</a>
</p>
